* ============================================================
* SM50_1CH_robusto_BBOX_8P8C.cir
* Proyecto PCB - Canal SM-50 robusto idealizado
*
* J1_8P8C_BBOX:
* Pin 1 -> +15V_BBOX
* Pin 2 -> +15V_BBOX
* Pin 3 -> AGND
* Pin 4 -> OUT_SM50 hacia B-Box IN+
* Pin 5 -> AGND hacia B-Box IN-
* Pin 6 -> AGND
* Pin 7 -> -15V_BBOX
* Pin 8 -> -15V_BBOX
*
* J2_SM50_PUSH_5P:
* Pin 1 -> +EXC, cable rojo
* Pin 2 -> -EXC, cable negro
* Pin 3 -> +SIG, cable verde
* Pin 4 -> -SIG, cable blanco
* Pin 5 -> SHIELD
* ============================================================

.param Rarm=350
.param Sens=3m
.param LoadFrac=1
.param delta={Sens*LoadFrac}
.param RG_SM=332
.param G_SM={1+50000/RG_SM}

* Alimentacion desde B-Box
VPLUS15  Vp15 0 DC 15
VMINUS15 Vm15 0 DC -15

* Reguladores ideales equivalentes:
* +15V -> TPS7A4701 -> +5V
* -15V -> TPS7A3301 -> -5V
VREGP5 Vp5 0 DC 5
VREGM5 Vm5 0 DC -5

* Puente Wheatstone ideal del SM-50
* Excitacion: +5V y -5V, por tanto Vexc = 10V
R1 Vp5 SIGP {Rarm*(1-delta)}
R2 SIGP Vm5 {Rarm*(1+delta)}
R3 Vp5 SIGN {Rarm*(1+delta)}
R4 SIGN Vm5 {Rarm*(1-delta)}

* Filtro/proteccion de entrada hacia INA828
RINP SIGP SM_INP 49.9
RINM SIGN SM_INM 49.9
CDIFF_IN SM_INP SM_INM 10n

* INA828 ideal:
* REF = AGND
BINA_SM50 SM_RAW 0 V={limit(G_SM*(V(SM_INP)-V(SM_INM)),-5,5)}

* Filtro de salida hacia B-Box
ROUT_FILT SM_RAW OUT_SM50 10k
COUT_FILT OUT_SM50 0 33n
RSER_BBOX OUT_SM50 OUT_SM50_BBOX 49.9

* Carga de entrada B-Box ideal alta impedancia
RBBOX OUT_SM50_BBOX 0 10Meg

* Desacoplos ideales representativos
CDEC_P15 Vp15 0 100n
CDEC_M15 Vm15 0 100n
CDEC_P5 Vp5 0 100n
CDEC_M5 Vm5 0 100n
CBULK_P5 Vp5 0 10u
CBULK_M5 Vm5 0 10u

.step param RG_SM list 332 499
.step param LoadFrac list -1 -0.5 0 0.5 1
.op

.meas op Vbridge_SM50 PARAM V(SIGP,SIGN)
.meas op Vout_SM50 FIND V(OUT_SM50_BBOX)
.meas op Ibridge PARAM abs(I(VREGP5))
.meas op Pbridge PARAM abs(V(Vp5,Vm5)*I(VREGP5))
.meas op G_SM_value PARAM {G_SM}

.end
